臺灣新竹地方法院民事判決　九十二年度訴字第五三八號
　　原　　　告　　中興商業銀行股份有限公司
　　法定代理人　　甲○○何文.
　　訴訟代理人　　己○○
　　　　　　　　　戊○○
　　被　　　告　　丁○○
　　訴訟代理人　　徐原本律師
　　複　代理人　　乙○○
右當事人間請求清償債務事件，於民國九十三年六月二日辯論終結，本院判決如左：
    主      文
被告應給付原告新台幣壹佰拾伍萬伍仟捌佰柒拾捌元，及自民國九十二年六月二十
六日起至清償日止，按週年利率百分之五計算之利息。
訴訟費用由被告負擔。
    事      實
一、程序方面：
(一)按當事人喪失訴訟能力或法定代理人死亡或其代理權消滅者，訴訟程序在有法定代
  理人或取得訴訟能力之本人，承受其訴訟以前當然停止；又聲明承受訴訟，應提出
  書狀於受訴法院，由法院送達於他造，民事訴訟法第一百七十條、第一百七十六條
  分別定有明文。查原告起訴後，其法定代理人已由何文雄變更為甲○○，嗣甲○○
  於民國九十二年九月二十五日以書狀聲明為原告承受訴訟，經核與前開規定相符，
  應予准許。
(二)次查，原告基於民法第一百八十四條第二項之法律關係請求被告賠償新台幣（下同
  ）一百三十萬五千八百七十八元，及自九十二年一月三日起至清償日止按年息百分
  之五計算之利息，嗣原告於訴狀送達後，在同一請求之基礎事實下，追加民法第一
  百八十四條第一項之法律關係請求被告賠償所受之損害，無礙被告之防禦及訴訟之
  終結，並原告就利息起算日部分減縮請求為自支付命令聲請狀繕本送達被告之翌日
  起算，亦屬不變更訴訟標的減縮應受判決事項之聲明，是依民事訴訟法第二百五十
  五條第一項第二款、第三款及第七款之規定，原告前揭所為訴之追加暨減縮，被告
  縱不同意，原告亦得為之。
二、原告主張：(一)其與訴外人丙○○因清償債務強制執行事件（本院九十年執字第五
    五一○號），對訴外人丙○○存放於保證責任新竹市第三信用合作社延平分社（
    以下簡稱新竹三信）之存款二百三十四萬一千八百五十元聲請強制執行。惟被告
    於九十年十月三日向執行法院提起第三人異議之訴（本院九十年度訴字第七一九
    號），並於同年月聲請提供擔保准予停止執行，案經本院於九十年十一月十一日
    裁定准予債務人提供擔保金二百三十四萬一千一百六十元後強制執行程序暫予停
    止。而兩造間本院九十年度訴字第七一九號第三人異議之訴事件，原告於九十一
    年十一月十九日獲勝訴確定判決，此有最高法院九十一年度台上字第二二四四號
    民事判決可稽。詎原告向本院聲請續行強制執行訴外人丙○○之存款時，被告竟
    提出於前揭第三人異議之訴期間所取得對訴外人丙○○之本票裁定參與分配，經
    本院民事執行處製成分配表，原告僅受償一百零三萬五千三百三十五元，而訴外
    人丙○○除本件系爭存款可供受償外，並無其他財產可供執行。(二)查被告一方面
    對原告提起第三人異議之訴，並提供擔保金之方式使原告對訴外人丙○○間之強
    制執行程序暫予停止，另一方面被告既知原告查封之存款為訴外人丙○○所有其
    提起第三人異議之訴會敗訴，故又於訴訟進行期間另行對訴外人丙○○取得執行
    名義，並於原告聲請續行強制執行時參與分配，因此使原告應受償金額由二百三
    十四萬一千八百五十元，驟降為僅受償一百零三萬五千三百三十五元，致原告受
    一百三十萬五千八百七十八元之損失，按法院依強制執行法第十八條第二項定擔
    保金額而准許停止強制執行之裁定者，該項擔保係備供債權人因停止執行所受損
    害之賠償，其數額應依標的物停止執行後，債權人未能即時受償或利用該標的物
    所受之損害額，或其因另供擔保強制執行所受之損害額定之，最高法院八十六年
    台抗字第四四二號及八十七年台抗字第五二九號判例參照，被告對原告所受損失
    自應負損害賠償責任。(三)本案係因原債權人（即原告）執行訴外人丙○○之存款
    時，被告尚未對訴外人丙○○取得執行名義，縱被告之債權為真實，惟其提起第
    三人異議之訴時，已妨害原告執行訴外人丙○○正當債權之行使，即被告原強制
    執行法提起第三人異議之訴，已遭判決確定，即證明被告就原告執行丙○○之存
    款債權時，並無足以排除強制執行之權利，惟其竟提供擔保，聲請停止原告對訴
    外人丙○○之強制執行程序，阻止執行程序之進行，即妨害原告正當權利之行使
    亦即違反民事法一百八十四條第一項、第二項侵權行為法則。(四)被告妨害並遲延
    原告對訴外人丙○○債權之執行，並趁此不當遲延及妨害機會對訴外人丙○○據
    以取得執行名義參與分配，顯係以故意拖延執行程序之手段，達其不法參與分配
    之目的，倘被告未提起第三人異議之訴，原告之債權當可獲得完全之滿足清償，
    今因被告藉故提起根本不可能成立之第三人異議之訴並提供擔保聲請停止強制執
    行程序，致原告對訴外人丙○○之執行程序受到阻礙及遲延，被告又於原告第三
    人異議之訴勝訴確定後聲請續行強制執行時持執行名義參與分配，是故被告藉提
    起第三人異議之訴及提供擔保聲請停止原告對丙○○之強制執行程序以妨害原告
    正當權利之行使，致生損害原告之權益，為此爰依民法第一百八十四條第一項、
    第二項之規定請求被告賠償損害等語。並聲明：被告應給付原告一百三十萬五千
    八百七十八元，及自支付命令聲請狀繕本送達被告翌日起至清償日止，按年息百
    分之五計算之利息。
三、被告則以：(一)緣訴外人丙○○積欠被告三百萬元，而於九十年二月五日簽發如附
    表所示之之本票一紙交被告收執，詎上開本票到期未獲兌現，被告乃聲請本院裁
    定准予強制執行，並經本院以九十一年度票字第一八四三號裁定准許強制執行。
    嗣被告於九十一年十一月十四日具狀向本院民事執行處聲明參與分配，本院民事
    執行處乃於九十二年一月八日以新院昭執武字第五五一○號通知各債權人及債務
    人於九十二年二月十四日下午二時在本院民事執行處實行分配，上開通知並附錄
    強制執行法第三十九條規定：債權人或債務人對於分配表所載各債權人之債權或
    分配金額有不同意者，應於分配期日一日前，向執行法院提出書狀，聲明異議。
    惟因各債權人及債務人均未提出異議，故本院民事執行處乃以分配表實行分配。
    是被告所為之參與分配完全合法且正當。否則，原告對被告之參與分配何以不提
    出異議，可見原告亦同意分配表所載被告之債權及分配額。又，因故意或過失，
    不法侵害他人之權利者，始負損害賠償之責任，則被告所為完全依法而行，應無
    侵權行為法則之適用。(二)按第三人就執行標的物有足以排除強制執行之權利者，
    得於強制執行程序終結前，向執行法院對債權人提起異議之訴，強制執行法第十
    五條定有明文；又強制執行程序開始後，如有回復原狀之聲請，或提起再審之訴
    或異議之訴‧‧‧，法院因必要情形或依聲請訂相當確實之擔保，得為停止強制
    執行之裁定，亦為同法第十八條所明定。被告以前另案提起之第三人異議之訴及
    提供擔保聲請停止強制執行，均合乎上開法律規定，否則，所提起之第三人異議
    之訴，程序上就會被法院駁回，絕無進入實體審理之可能，且法院亦不准許提供
    擔保停止強制執行。足見被告所提之第三人異議之訴及提供擔保聲請停止強制執
    行，均屬權利之正當行使，應無故意或過失可言。(三)查民法第一百八十四條第二
    項前段固規定：「違反保護他人之法律，致生損害於他人者，負賠償責任。」惟
    所謂「保護他人之法律」，係指法律規定在某種情況下，應作為或不作為，而違
    反者，法律通常皆有處罰之明文。例如：道路交通安全規則第一百二十二條第一
    款及第一百二十八條之規定，均屬違反保護他人之法律。（最高法院六十六年台
    上字第一○一五號判例參照）違反者，應分別依道路交通管理處罰條例第七十六
    條第二款及第七十三條第五款之規定處罰。惟強制執行係規範實行強制執行之程
    序法，原告認其係保護他人之法律，顯有誤會。況被告提起第三人異議之訴及提
    供擔保聲請停止強制執行，均依法律規定，屬正當權利之行使，並無違反保護他
    人之法律及不法行為，甚為灼然等語資為抗辯。並聲明：原告之訴駁回。
四、兩造不爭執之事實：
(一)原告於九十年七月間向本院聲請以九十年度執字第五五一０號清償債務執行事件，
  對債務人丙○○於訴外人新竹三信之存款實施強制執行，本院旋於九十年九月十一
  日核發禁止債務人丙○○對訴外人新竹三信之存款債權為收取或其他處分，新竹三
  信亦不得對債務人丙○○清償之扣押命令；新竹三信即依本院前揭扣押命令禁止債
  務人提領於該社之二百三十四萬一千八百五十元。本院旋於九十年九月二十七日製
  作執行金額計算書，並於同年月二十八日核發准許原告向訴外人新竹三信收取債權
  二百三十四萬四千一百六十六元之執行命令，該收取命令於九十年十月四日送達新
  竹三信。嗣本院於九十年十月十八日通知原告陳報收取之情形，原告於九十年十月
  二十二日具狀向本院執行處陳報，因被告提出第三人異議之訴，原告未能向訴外人
  新竹三信收取前揭債權。
(二)被告以債務人丙○○在訴外人新竹三信之三百萬元存款係屬被告所有為由，向本院
  提起第三人異議之訴，請求撤銷本院前揭九十年度執字第五五一０號執行事件就丙
  ○○名義存於新竹三信之二百三十四萬一千八百五十元所為查封之強制執行程序，
  該事件於九十年十月三日繫屬於本院。嗣經本院以九十年度訴字第七一九號審理之
  結果，認被告之請求為無理由而於九十一年三月七日判決駁回被告之請求；被告不
  服提起上訴，經臺灣高等法院九十一年度上字第三九二號民事判決、最高法院九十
  一年度台上字第二二四四號民事裁定駁回被告之上訴確定。
(三)被告向本院提起前開第三人異議之訴後，乃依強制執行法第十八條第二項之規定向
  本院聲請以九十年度聲字第四０四號裁定准被告供擔保二百三十四萬一千一百六十
  六元後，本院九十年度執字第五五一０號執行事件之強制執行程序，於本院九十年
  度訴字第七一九號第三人異議之訴判決確定前暫予停止。被告旋於九十年十月十八
  日依前揭裁定向本院提存所提存擔保金二百三十四萬一千一百六十六元，而聲請本
  院准許停止前開九十年度執字第五五一０號執行事件之強制執行程序。
(四)被告於九十年十月三日以其執有債務人丙○○所簽發如附表所示之本票，經其提示
  未獲付款為由，向本院聲請本票准許強制執行，經本院於九十年十月五日以九十年
  度票字第一八四三號民事裁定准許該本票強制執行，嗣該民事裁定於九十年十月十
  六日送達被告，本院並於九十年十一月二日核發該裁定確定證明書。被告於九十一
  年十一月十五日以前揭本票裁定為執行名義，聲請就前揭九十年度執字第五五一０
  號執行事件之執行參與分配。
(五)原告於被告所提之前揭第三人異議之訴判決確定後，聲請本院九十年度執字第五五
  一０號執行事件接續執行時，原告計算至九十二年一月二日止之執行債權分別為債
  權原本一百九十四萬五千二百零二元、利息五十六萬四千三百三十二元、違約金十
  一萬二千八百六十六元，合計二百六十二萬二千四百元，扣除原告之執行費六百三
  十七元，原告原可受償二百三十四萬一千二百十三元，惟因被告之參與分配，致原
  告僅受償一百零三萬五千三百三十五元，而減少受償一百三十萬五千八百七十八元
  （被告受償執行費二萬一千元及票款債權一百二十八萬四千八百八十八元）。
五、得心證之理由：本件兩造所爭執之處，係在被告於本院九十年度執字第五五一０
    號原告強制執行債務人丙○○對訴外人新竹三信之存款債權執行程序進行中，提
    起第三人異議之訴，復以提供擔保金方式使原告對債務人丙○○之強制執行程序
    暫時停止，並於強制執行程序停止期間取得本票裁定之執行名義，而於其後接續
    執行時，以本票裁定作為執行名義參與分配，並獲分配執行費二萬一千元及票款
    債權一百二十八萬四千八百八十八元，致原告因此減少受償一百三十萬五千八百
    七十八元，被告之前揭行為是否意圖阻撓妨害原告對債務人丙○○於新竹三信存
    款債權之執行，而利用形式上合法之訴訟程序以實現其意圖，即係故意以背於善
    良風俗之方法，加損害於原告，而應負民法第一百八十四條第一項後段之侵權行
    為責任？
(一)按強制執行程序開始後，除法律另有規定外，不停止執行。有回復原狀之聲請，或
  提起再審或異議之訴，或對於和解為繼續審判之請求，或提起宣告調解無效之訴、
  撤銷調解之訴，或對於許可強制執行之裁定提起抗告時，法院因必要情形或依聲請
  定相當並確實之擔保，得為停止強制執行之裁定，強制執行法第十八條定有明文。
  準此，強制執行程序開始後以不停止執行為原則，停止執行為例外。查原告於九十
  年七月間向本院聲請以九十年度執字第五五一０號清償債務執行事件，對債務人丙
  ○○於訴外人新竹三信之存款實施強制執行，本院旋於九十年九月十一日核發禁止
  債務人丙○○對訴外人新竹三信之存款債權為收取或其他處分，新竹三信亦不得對
  債務人丙○○清償之扣押命令；新竹三信即依本院前揭扣押命令禁止債務人提領於
  該社之二百三十四萬一千八百五十元。本院旋於九十年九月二十七日製作執行金額
  計算書，並於同年月二十八日核發准許原告向訴外人新竹三信收取債權二百三十四
  萬四千一百六十六元之執行命令，該收取命令於九十年十月四日送達新竹三信。嗣
  本院於九十年十月十八日通知原告陳報收取之情形，原告於九十年十月二十二日具
  狀向本院執行處陳報，因被告提出第三人異議之訴，原告未能向訴外人新竹三信收
  取前揭債權等情，已如前述，是苟無被告提起前揭第三人異議之訴，並聲請供擔保
  停止該強制執行程序之進行，上開收取之執行命令至遲於原告向本院具狀陳報之日
  即九十年十月二十二日前將得以順利執行，債權人即原告之債權，自可即時受償一
  節，應可認定。
(二)次按第三人就執行標的物有足以排除強制執行之權利者，得於強制執行程序終結前
  ，向執行法院對債權人提起異議之訴，強制執行法第十五條前段定有明文。惟所謂
  就執行標的物有足以排除強制執行之權利者，係指對於執行標的物有所有權、典權
  、留置權、質權存在情形之一者而言（最高法院四十四年度台上字第七二一號判例
  參照）。又按寄託物為代替物時，如約定寄託物之所有權移轉於受寄人，並由受寄
  人以種類、品質、數量相同之物返還者，為消費寄託；寄託物為金錢時，推定其為
  消費寄託，民法第六百零二條第一項前段、第六百零三條分別定有明文。是存款戶
  於金融機構開設存款帳戶，雙方即成立消費寄託關係，依上開民法第六百零三條規
  定，其金錢於交付金融機構時，所有權即已移轉為該金融機構所有，存款戶僅得請
  求返還同數額之金錢，亦即存款戶對於受寄之金融機構僅享有請求返還同數額金錢
  之權利。查原告聲請強制執行之系爭存款係以債務人丙○○名義存入新竹三信係屬
  於消費寄託之性質，為兩造所不爭，則該存款在辦理寄託行為前縱屬於被告所有，
  惟其後以債務人丙○○名義存入新竹三信之消費寄託行為，依上開說明，該存款之
  所有權即移轉為訴外人新竹三信所有，債務人丙○○則僅取得請求返還同數額金錢
  之權利，並於丙○○行使返還請求權後由丙○○取得所有權，被告並無任何權源得
  向新竹三信行使返還請求權，或於行使返還請求權後取得系爭存款之所有權，則被
  告主張伊仍享有系爭存款之所有權云云，自無可採。因此，被告就系爭存款債權既
  無足以排除強制執行之權利，其依強制執行法第十五條之規定提起第三人異議之訴
  ，請求本院九十年度執字第五五一０號清償債務強制執行事件，就系爭存款所為查
  封之強制執行程序應予撤銷，自無理由，此經本院以九十年度訴字第七一九號、臺
  灣高等法院九十一年度上字第三九二號、最高法院九十一年度台上字第二二四四號
  等事件審理後，均同上認定而駁回被告之請求確定等情，業經本院調閱各該卷宗查
  閱無訛。
(三)又被告於九十年十月三日向本院提起第三人異議之訴，請求撤銷本院前揭九十年度
  執字第五五一０號執行事件就丙○○名義存於新竹三信之二百三十四萬一
  千八百五十元所為查封之強制執行程序，並依強制執行法第十八條第二項之規定向
  本院聲請以九十年度聲字第四０四號裁定准被告供擔保二百三十四萬一千一百六十
  六元後，本院九十年度執字第五五一０號執行事件之強制執行程序，於本院九十年
  度訴字第七一九號第三人異議之訴判決確定前暫予停止；被告旋於九十年十月十八
  日依前揭裁定向本院提存所提存擔保金二百三十四萬一千一百六十六元，並聲請本
  院准許停止前開九十年度執字第五五一０號執行事件之強制執行程序；且被告在九
  十年十月三日向本院提起第三人異議之訴同時，亦於同日執丙○○所簽發如附表所
  示之本票，向本院聲請本票准許強制執行，均如前述。查被告執丙○○簽發之如附
  表所示本票聲請本院裁定准許強制執行，因此類事件屬非訟事件，且不涉實體審理
  ，其固可迅速取得本院准許本票強制執行之民事裁定，並以之作為強制執行名義，
  然因原告前揭執行債權，如不停止執行程序，已受償在即，被告縱能迅速取得本院
  核發之本票准許強制執行民事裁定作為執行名義，惟仍不及於前揭強制執行程序中
  參與分配，此觀之本院前揭本票裁定，本院於九十年十一月二日核發該裁定確定證
  明書，被告始於九十一年十一月十五日以前揭本票裁定為執行名義，聲請就前揭九
  十年度執字第五五一０號執行事件之執行參與分配自明。而存款戶將金錢存入金融
  機關，存款戶固有填具提款單請求金融機關返還其所存入相同數額金錢之權利，惟
  在請求返還前已存入金融機關之金錢，已非屬存款戶所有，此為社會上稍具智識之
  一般成年人所應具備之常識，被告當無不知之理？遑論被告於前揭第三人異議之訴
  係委任具專業知識之徐原本律師為代理人，更無不自之理？然其猶主張系爭存款為
  其所有，而提起前揭第三人異議之訴，並提供二百三十四萬一千一百六十六元之高
  額擔保金作為停止本院九十年度執字第五五一０號執行事件之強制執行程序之擔保
  ，則被告提起前揭訴訟並據此聲請停止上開執行程序之進行，其意圖顯係阻撓妨害
  原告就債務人丙○○於訴外人新竹三信之存款債權所實施之強制執行，讓原告無法
  即時受償，並使被告有充裕時間以取得本票裁定之執行名義，藉以參與分配前揭執
  行債權一節，堪可認定。
(四)被告雖抗辯其取得如附表之本票係因借用其妻姐丙○○於新竹三信所開設之帳戶使
  用，而於九十年二月中旬匯入三百萬元至該帳戶時，為保障而要求丙○○簽發云云
  。然查債務人丙○○於新竹三信開設帳戶後，即將該帳存之存摺、印鑑章等物交付
  予被告，丙○○並未執有該帳戶之存摺、印章等物，又該帳戶開設迄今之歷次交易
  均係被告執丙○○留存之存摺、印鑑章辦理，丙○○既不知悉該帳戶之使用情形，
  亦未參與被告之往來交易等情，業據被告及證人丙○○等人分別陳述在卷。再者，
  被告之妻與丙○○為姐妹，其等關係匪淺，丙○○復應被告之請同意於新竹三信開
  設帳戶供被告使用，於開戶旋即將存摺、印鑑章等物交付被告使用，亦見彼此之信
  賴基礎深厚。準此，丙○○於開設系爭帳戶後，將憑以行使該帳戶權利之存摺、印
  鑑章等物交付被告使用，則丙○○已無從執該存摺、印鑑章提領該帳戶內之款項，
  被告執有該存摺、印鑑章顯已足以保障其權益，衡諸常情，被告與其妻姐丙○○在
  如此信賴基礎下，並執有行使該帳戶權利之存摺、印鑑章已足保障其權利之情形下
  ，實無再令被告之其妻姐丙○○簽發如附表之本票以為保障之理？參以，丙○○雖
  應被告之請於新竹三信開設帳戶，然其係居住於嘉義地區，新竹、嘉義兩地相隔甚
  遠，而被告於新竹交易後如何能即時要求遠在嘉義之丙○○簽發所謂擔保之本票呢
  ？益見被告抗辯丙○○簽發如附表所示之本票係為保障云云，與常理不符；且丙○
  ○其僅係單純開設帳戶供被告使用，未受有何任之利益，其在已將存摺、印鑑章交
  付被告後，有關該帳戶之使用情形及一切風險理當由被告自行負責，丙○○豈有再
  簽發本票予被告以作為擔保之理？遑論，被告於前揭第三人異議之訴主張系爭存款
  為其所有，在其主觀上既認系爭存款為被告所有，又焉有要求丙○○簽發如附表所
  示之本票作為保障之理？其所欲保障者為何？因此，被告一方面主張系爭存款為其
  所有，一方面又要求丙○○簽發本票作為保障，兩者主張顯相矛盾而無法自圓其說
  。綜上，被告其執有之如附表所示本票顯係為迅述取得執行名義，而臨訟製作，其
  前揭抗辯係為保障該存款債權始要求丙○○簽發如附表所示之本票云云，尚不足採
  。
(五)按因故意或過失，不法侵害他人之權利者，負損害賠償責任。故意以背於善良風俗
  之方法，加損害於他人者亦同，民法第一百八十四條第一項定有明文。本件原告聲
  請本院對債務人丙○○於訴外人新竹三信之存款債權實施強制執行時，在
  原告前揭執行債權即將滿足獲償之際，被告意圖阻撓妨害前開強制執行之進行，讓
  原告無法即時受償，而達被告有充裕時間以取得本票裁定之執行名義，藉以參與分
  配前揭執行債權之目的，而利用形式上合法之訴訟程序以實現其意圖，即被告先係
  提起前揭第三人異議之訴，並藉此聲請停止上開執行程序之進行，同時執訴外人丙
  ○○臨訟簽發之如附表所示本票向本院聲請裁定准許強制執行，以取得執行名義參
  與分配，被告自係故意以背於善良風俗之方法，加損害於執行債權人即原告，據此
  ，原告主張被告應負民法第一百八十四條第一項後段之侵權行為責任，洵屬有據。
  又被告執上開執行名義參與分配之結果，其受償執行費二萬一千元及票款債權一百
  二十八萬四千八百八十八元，合計一百三十萬五千八百七十八元，致原告上開執行
  債權因此減少受償一百三十萬五千八百七十八元，且原告此部分減少受償之金額，
  係因被告前揭侵權行為所致，兩者間有相當因果關係，從而，原告請求被告賠償此
  部分損失，自屬有據，應予准許。至原告另主張依民法第一百八十四條第二項之規
  定，訴請被告賠償等語，因原告本於民法第一百八十四條第一項、第二項之規定提
  起損害賠償之訴，並表明其係選擇合併之訴，其訴訟標的雖有數項，而僅有單一之
  聲明，本院就原告所主張之數項訴訟標的逐一審理，既認其中一項訴訟標的為有理
  由，自可即為原告勝訴之判決，併此敘明。
(六)綜上，原告本於民法第一百八十四條第一項後段之侵權行為損害賠償請求權，請求
  被告賠償一百三十萬五千八百七十八元及自支付命令聲請狀繕本送達被告翌日（即
  九十二年六月二十六日）起至清償日止，按年息百分之五計算之法定遲延利息，為
  有理由，應予准許。
(七)兩造其餘之主張、答辯暨攻擊防禦方法，與判決結果無涉，爰不一一論述，附此敘
  明。
六、訴訟費用負擔之依據：民事訴訟法第七十八條。
中　　　華　　　民　　　國 　　九十三 　　年　　　六　　　月　　十八　　日
                                  臺灣新竹地方法院民事第一庭
~B法　　　官　謝永昌
右為正本係照原本作成。
如對本判決上訴，須於判決送達後廿日內向本院提出上訴狀。
~B法院書記官　蕭宛琴
中　　　華　　　民　　　國 　　九十三 　　年　　　六　　　月　　十八　　日
~F0
~T48
附表：
┌──┬───┬─────┬───────┬────┬─────┬───┐
│編號│發票人│發票日    │到期日        │票面金額│本票號碼  │備註  │
├──┼───┼─────┼───────┼────┼─────┼───┤
│一  │丙○○│九十年二月│九十年八月五日│三百萬元│五二九四七│      │
│    │      │五日      │              │        │八        │      │
└──┴───┴─────┴───────┴────┴─────┴───┘
